# 固定资产维修

提问人：guoji2020 时间：2021-10-12 21:33:08
陈老师您好
请问固定资产维修时候，被替换的固定资产部分没有建账记录账面价值。在维修在资本化和费用化两种情况下。如何计量被替换的固定资产账面价值部分呢

回答人：chenyiwei
维修支出费用化处理的，不改变该固定资产的原值和累计折旧。
维修支出资本化处理的，如果无法合理确定被替换部分的账面价值，则至少按照被替换部分的实际可收回金额冲减固定资产价值。